臺灣臺北地方法院民事裁定  
111年度補字第2192號
原      告  宏泰建設股份有限公司

法定代理人  張志明  
訴訟代理人  陳姵君律師
被      告  林鴻璋  
被      告  台北富邦商業銀行股份有限公司

法定代理人  林峰(信託部門經理人)

上列當事人間請求土地所有權移轉登記事件，本院裁定如下：
    主  文
原告應於本裁定送達後五日內，補繳裁判費新臺幣壹佰陸拾貳萬
零陸佰伍拾壹元，逾期不繳，即駁回其訴。
    理  由
一、按提起民事訴訟，應依民事訴訟法第77條之13或14之規定繳
    納裁判費，此為法定必備之程式。次按核定訴訟標的之價額
    ，以起訴時之交易價額為準；無交易價額者，以原告就訴訟
    標的所有之利益為準；以一訴主張數項標的者，其價額合併
    計算之；但所主張之數項標的互相競合或應為選擇者，其訴
    訟標的價額，應依其中價額最高者定之，民事訴訟法第77條
    之1第2項、第77條之2第1項分別定有明文。又按原告之訴，
    有起訴不合程式之情形者，法院應以裁定駁回之，但其情形
    可以補正者，審判長應定期間先命補正，亦為民事訴訟法第
    249條第1項第6款所明定。
二、查，本件原告起訴主張其與被告林鴻璋間就坐落新北市○○區
    ○○段000地號之土地（面積5,468.34㎡，權利範圍為204006/5
    46834，下稱系爭土地）存在借名登記關係，其並以林鴻璋
    名義將系爭土地信託登記予被告台北富邦商業銀行股份有限
    公司（下稱台北富邦銀行），因被告林鴻章遲未依其指示將
    系爭土地之信託契約辦理終止，爰依民法第242條、信託法
    第63條第1項及借名契約之約定，聲明請求：「㈠被告台北富
    邦銀行應將系爭土地之信託登記塗銷，回復登記為被告林鴻
    璋所有。㈡被告林鴻璋應將系爭土地之所有權移轉登記予原
    告。」。經核原告上開㈠、㈡項聲明之請求，其訴訟目的一致
    ，均為回復原告就系爭土地所有權之圓滿、完整狀態，揆諸
    前開規定及說明，本件訴訟標的價額應以系爭土地於起訴時
    之客觀交易價額定之。又系爭土地於本件起訴時之土地公告
    現值為每平方公尺新臺幣（下同）9萬5,400元，以此計算，
    系爭土地於起訴時之交易價額為1億9,462萬1,724元【計算
    式：95,400元/㎡×5,468.34㎡×204006/546834＝194,621,724元
    】，是本件訴訟標的價額核定為1億9,462萬1,724元，應徵
    第一審裁判費162萬0,651元，未據原告繳納。茲依民事訴訟
    法第249條第1項但書之規定，限原告於收受本裁定送達5日
    內補繳，逾期不繳，即駁回其訴，特此裁定。
三、爰裁定如主文。
中　　華　　民　　國　　111 　年　　10　　月　　7 　　日

                  民事第六庭　法　官　石珉千
以上正本係照原本作成。
如不服本裁定關於核定訴訟標的價額部分，應於送達後10日內向
本院提出抗告狀，並繳納抗告費新臺幣1,000元；其餘關於命補
繳裁判費部分，不得抗告。
中　　華　　民　　國　　111 　年　　10　　月　　11　　日
                              書記官  楊婉渝